# 请教陈版主，按探明储量缴纳的矿山费用，应如何摊销？

提问人：fjxmcpacj 时间：2017-07-08 15:03:23
见过的做法:为取得采矿权发生的各种价款（资源费用）计入“长期待摊费用”，按"实际开采量X(资源费用/总探明储量)"摊销入开采成本（原矿），实际没有开采就不摊，矿山开采本来就有季节性及各种原因的停工。

回答人：chenyiwei
基本可以，但还应注意：（ 1 ）预计在采矿权有效期内的可开采量显著小于探明储量的，则应以预计可开采量为分母；（ 2 ）期末谨慎进行减值迹象判断，对存在减值迹象的需进行减值测试；（ 3 ）建议确认无形资产而非长期待摊